臺灣高等法院民事判決
110年度勞上易字第143號
上  訴  人  謝禮全即晉琦企業社
訴訟代理人  潘辛柏律師
被  上訴人  游宏基  
訴訟代理人  涂予彣律師(法扶律師)  

上列當事人間請求請求給付資遣費等事件，上訴人對於中華民國
110年11月10日臺灣新北地方法院110年度勞訴字第59號第一審判
決提起上訴，被上訴人並為訴之減縮及追加，本院於111年8月30
日言詞辯論終結，判決如下：
    主      文
一、原判決(除減縮部分外)關於命上訴人給付逾新臺幣貳拾萬玖
    仟捌佰伍拾伍元本息部分，及該部分假執行之宣告，暨該訴
    訟費用之裁判均廢棄。
二、上開廢棄部分，被上訴人在第一審之訴及假執行之聲請駁回
    。
三、其餘上訴駁回。
四、上訴人應提繳新臺幣貳萬壹仟參佰捌拾肆元，至被上訴人於
    勞工保險局設立之勞工退休金個人專戶。
五、廢棄改判部分之第一審訴訟費用，由被上訴人負擔。第二審
    訴訟費用，由上訴人負擔百分之九十五，餘由被上訴人負擔
    。追加之訴訴訟費用由上訴人負擔。
    事實及理由
甲、程序方面：
    按在第二審為訴之變更或追加，非經他造同意，不得為之。
    但擴張或減縮應受判決事項之聲明者，不在此限，民事訴訟
    法第446條第l項但書、第255條第l項第3款定有明文。本件
    被上訴人於原審起訴請求上訴人應提繳退休金新臺幣(下同)
    11萬5,307元，嗣於本院審理期間，追加請求再提繳退休金2
    萬1,384元(見本院卷第364頁)，核其所為係請求提繳退休金
    之金額增加，係屬聲明之擴張，核符上開規定，應予准許。
乙、實體方面：　
一、被上訴人主張：伊於民國103年11月20日受僱於被上訴人擔
    任烤漆技術員，約定工資為每月4萬8,000元，伊每日工作時
    間係自上午8點開始至下午5點結束。詎上訴人於伊任職期間
    ，未依勞動基準法(下稱勞基法)規定，給付伊自104年2月至
    109年2月之平日及假日延長工時加班費共3萬2,172元(詳如
    附表一)、106年至108年之特別休假(下稱特休)未休工資共3
    萬5,200元，復未依勞工退休金條例(下稱勞退條例)提繳足
    額退休金(詳如附表二)。又因被上訴人違反勞基法第12條規
    定解雇伊，伊於110年3月3日依勞基法第14條第1項第6款規
    定終止兩造間勞動契約，被上訴人應給付伊資遣費15萬3,20
    9元。爰依勞動契約、勞基法第14條第4項準用第17條、第19
    條、勞退條例第12條、第14條第1項、第31條第1項規定，求
    為命被上訴人給付22萬0,581元本息，並提撥退休金13萬6,6
    91元(其中2萬1,384元為訴之追加)至伊在勞工保險局之勞工
    退休金個人專戶(下稱勞退專戶)之判決(被上訴人逾上開範
    圍之請求，業經其於本院減縮起訴聲明，非本院審理範圍，
    見本院卷第331頁，茲不贅述)。　    
二、上訴人則以：兩造間勞動契約係因被上訴人連續曠職逾5日
    ，遭伊解雇而終止，自無須給付資遣費。被上訴人主張之加
    班費、特休未休工資伊無意見，但已為和解、給付，被上訴
    人不得再為請求。至於提繳退休金部分，伊嗣後有再為被上
    訴人提繳1萬1,756元，應予扣除等語，資為抗辯。   
三、原審就前揭之訴為被上訴人勝訴之判決，上訴人全部不服，
    提起上訴，被上訴人並為訴之減縮及追加。
　㈠上訴部分：
　⒈上訴人上訴聲明：⑴原判決除減縮部分外廢棄。⑵上開廢棄部
    分，被上訴人在第一審之訴駁回。
　⒉被上訴人答辯聲明：上訴駁回。
　㈡追加之訴部分：　
　⒈被上訴人追加之訴聲明：上訴人應提繳2萬1,384元至被上訴
    人之勞退專戶。
　⒉上訴人答辯聲明：追加之訴駁回。　　　
四、兩造不爭執事項(見原審卷第273-274頁、本院卷第364-365
    頁)：
  ㈠被上訴人自104年2月1日起受僱於被告擔任烤漆技術員，正常
    工作時間為8時至17時，午休1小時，週休2日。
  ㈡上訴人為被上訴人實際所提繳之勞工退休金金額，如附表二
    「實際提繳金額」欄所載。
  ㈢被上訴人於110年2月23日已領薪資1,926元應予扣抵。
五、本院得心證之理由：
　㈠被上訴人得請求加班費3萬2,172元：
　⒈按雇主延長勞工工作時間者，其延長工作時間之工資，依  
    下列標準加給：一、延長工作時間在2 小時以內者，按平日
    每小時工資額加給1/3 以上。二、再延長工作時間在2小時
    以內者，按平日每小時工資額加給2/3 以上，勞基法第24條
    第1項第1 、2款定有明文。次按勞基法第30條第5項規定之
    出勤紀錄，屬雇主就其依法令應備置之文書，雇主有提出之
    義務(勞動事件法第35條立法理由參照)。又出勤紀錄內記載
    之勞工出勤時間，推定勞工於該時間內經雇主同意而執行職
    務，勞動事件法第38條定有明文。且該法定必備文書，並無
    特定形式之要求，並得舉反證證明實際工作時間加以推翻。
　⒉被上訴人主張其自104年5月1日起至109年2月28日止，加班日數及時數分別如附表一所載，核與上訴人提出之攷勤表相符(見本院卷第67-145頁)，堪認被上訴人上開主張為真。又被上訴人受僱於被上訴人擔任烤漆技術員一職，其職務內容未曾有所變動，參酌其於104年5月至109年2月之出勤記錄，且上訴人未爭執被上訴於104年2月1日至104年4月30日間，平均每周加班2日，每日加班3小時乙節，則被上訴人此部分主張，應屬可採。
　⒊上訴人抗辯：兩造已就未給付之加班費和解云云，固據其提
    出109年3月至9月之休息日加班費補發及平日加班費補發計
    算表(下稱系爭計算表)為憑(見原審卷第179-181頁)，惟並
    無證據證明被上訴人拋棄請求自104年2月1日起至109年2月2
    8日之加班費，且系爭計算表僅結算109年3月至9月之加班費
    ，核與本件請求無涉。上訴人執此抗辯兩造已就本件加班費
    和解云云，自無可採。
　⒋準此，被上訴人主張上訴人應給付自104年2月1日起至109年2月28日止之加班費共計3萬2,172元(計算式詳如附表一所載)，上訴人既不爭執其請求之金額(見本院卷第364頁)，被上訴人此部分之請求即屬有據，應予准許。
  ㈡被上訴人請求上訴人給付特休未休工資2萬6,400元，為有理
    由，逾此範圍之請求，為無理由：
　⒈按勞工在同一雇主或事業單位，繼續工作滿一定期間者，應
    依下列規定給予特別休假：一、六個月以上一年未滿者，三
    日。二、一年以上二年未滿者，七日。三、二年以上三年未
    滿者，十日。四、三年以上五年未滿者，每年十四日。五、
    五年以上十年未滿者，每年十五日。勞基法第38條第1項定
    有明文。次按特別休假因年度終結或終止契約而未休者，其
    應休未休之日數，雇主應發給工資，勞基法第38條第4項前
    段定有明文。上開規定所稱「應休未休」之情形，即如勞工
    之未休完特休假，係屬於可歸責於雇主之原因，或係不可歸
    責於勞雇雙方之原因時，雇主應發給未休完特休假日數之工
    資。又特別休假期間應由勞工排定，但雇主基於企業經營上
    之急迫需求或勞工因個人因素，得與他方協商調整；年度終
    結未休之日數，經勞雇雙方協商遞延至次一年度實施者，於
    次一年度終結或契約終止仍未休之日數，雇主應發給工資，
    同條第2項但書及第4項但書亦分別定有明文。準此，如受僱
    期間年度終結未休之日數，未經協商而未排定、亦未遞延之
    特別休假，如於終止契約時，仍未休者，自仍得請求雇主給
    付歷年未休之特別休假工資，始符該條立法旨意即為確保勞
    工特別休假權益不因年度終結或契約終止而喪失之勞動條件
    最低標準
　⒉被上訴人主張其於106年、107年、108年度之特休依序為14日
    、14日、15日，上訴人於上開各年度僅給予特休7日，請求
    上訴人給付特休未休工資3萬5,200元【(7＋7＋8)×48,000÷30＝
    35,200】等語。經查，被上訴人係自104年2月1日起受雇於
    上訴人，其於106度之特休應為10日，107年度特休應為14日
    ，108年度特休應為14日，惟審諸卷附106年1月至108年12月
    之攷勤表、107年1月至108年12月之薪資袋，可知被上訴人
    自106年1月至108年12月，依序各年度請特休2日(見本院卷
    第101頁、第109頁)、5日 (見本院卷第179-185頁、第189頁
    )及7日(見本院卷第191-197頁)，上訴人並就106年度給予4
    日未休特休工資(見本院卷第179頁)、107年度給予3.5日特
    休未休工資(見本院卷第191頁)，則被上訴人主張被上訴人
    每年僅同意給予7日特休等語即為可採。準此，堪認被上訴
    人於106至108年度依序尚有4日、5.5日、7日之特休未休。
    至上訴人主張106年度之特休為14日云云，然依前開規定，
    被上訴人於106年度、108年受雇於上訴人各未滿3年、5年，
    依法其特休應為10日、14日，故逾此部分之主張無理由。　
    　
　⒊上訴人抗辯：被上訴人已領取未休之特休工資，據其提出106
    年1月起至108年12月止被上訴人簽收之薪資單據為憑(見本
    院卷第167-201頁)，惟上訴人本未依勞基法第38條規定給予
    被上訴特休，每年僅給予7日特休而已，業經本院認定如前
    ，則被上訴人所領取之特休未休之工資係上訴人同意之7日
    特休部分，核與被上訴人之請求係逾7日之特休未休工資無
    關。上訴人辯稱：已依法給予特休未休工資云云，即無可採
    。　　
　⒋準此，依上訴人106年12月、107年12月、108年12月之每日工資均為1,600元(計算式：48,000/30日，見本院卷第177頁、第189頁、第201頁之薪資單據)，則上訴人應給付之特休未休工資為2萬6,400元(計算式：16.5日×1,600元/日＝26,400)，上訴人既不爭執其請求之計算式(見本院卷第364頁)，被上訴人此部分之請求即屬有據，應予准許。　　
  ㈢上訴人應提繳13萬6,691元至被上訴人之勞退專戶：　　
　⒈按雇主應為適用勞工退休金條例之勞工，按月提繳退休金，
    儲存於勞工保險局設立之勞工退休金個人專戶。雇主每月負
    擔之勞工退休金提繳率，不得低於勞工每月工資百分之6，
    勞工退休金條例(下稱勞退條例)第6條第1項、第14條第1項
    定有明文。是雇主未依勞退條例之規定，按月提繳或足額提
    繳勞工退休金者，將減損勞工退休金專戶之本金及累積收益
    ，勞工自得請求雇主將未提繳或未足額提繳之金額繳納至其
    退休金專戶。次按於同一雇主或依第7條第2項、前條第3項
    自願提繳者，1年內調整勞工退休金之提繳率，以2次為限。
    調整時，雇主應於調整當月底前，填具提繳率調整表通知勞
    保局，並自通知之次月1日起生效；其提繳率計算至百分率
    小數點第一位為限。勞工之工資如在當年2月至7月調整時，
    其雇主應於當年8月底前，將調整後之月提繳工資通知勞保
    局；如在當年8月至次年1月調整時，應於次年2月底前通知
    勞保局，其調整均自通知之次月1日起生效，為勞退條例第1
    5條第1、2項所明定。復按依勞退條例第14條第1、3項規定
    提繳之退休金，由雇主按勞工每月工資總額，依月提繳工資
    分級表之標準，向勞保局申報。勞工每月工資如不固定者，
    以最近3個月工資之平均為準，勞退條例施行細則第15條第1
    、2項亦有明文。
  ⒉經查，上訴人應為被上訴人提繳勞退金，其每月工資尚因加
    計加班費而不固定，被上訴人參考勞退條例施行細則第15條
    規定及勞工退休金月提繳工資分級表，主張上訴人應提繳如
    附表二A欄所示勞退金(計算式詳如附表二)，經核與上訴人
    所提出之薪資明細表(見本院卷第147-201頁)及加計附表一
    所示加班費相符，堪為可採。則上訴人自104年2月1日起至1
    10年3月3日止，每月應提繳如附表二A欄所示之退休金，扣
    除附表二B欄實際提繳金額後，則被上訴人主張上訴人每月
    短少提繳之退休金，除附表二「原審命上訴人再提撥」欄共
    計11萬5,307元外，尚有短少提繳「被上訴人於本院追加請
    求再命提撥」欄所示共計2萬1,384元等語，均屬可採。
　⒊上訴人抗辯：被上訴人自104年2月至105年8月之薪資為4萬3,
    000元云云。惟查，被上訴人已依上訴人提出之薪資明細表
    更正其於原審主張之每月薪資，且上訴人就工資之計算漏未
    計算每月1,000元至2,000元之全勤獎金及附表一所示之加班
    費，而上訴人既不爭執被上訴人請求加班費之計算式(見本
    院卷第364頁)，則被上訴人依附表一所示本薪加計各月加班
    費，據以計算每月工資所應提繳之退休金，核無不合。上訴
    人辯稱104年2月至105年8月之薪資應以4萬3,000元計算云云
    ，自無可採。
　⒋上訴人復抗辯：其有再為被上訴人提繳109年8月之退休金1萬
    1,756元應予扣除云云，並提出勞動部勞工保險局(下稱勞保
    局)109年8月勞工退休金繳款單為憑（見本院卷第203頁)。
    惟經本院函詢勞保局，該局函覆表示上訴人於109年8月提繳
    之1萬1,756元，分別係為其員工蔡三妹、鐘添丞、柯正忠、
    王炯宇、蔡秉欣、簡郁珍、被上訴人、莊君萍，依序提繳1,
    512元、1,512元、1,512元、2,292元、1,512元、1,428、1,
    512、476元，有勞保局111年6月6日保退三字第11111313526
    0號函可憑(見本院卷第307-309頁)，堪認上訴人為被上訴人
    提繳之109年8月退休金金額僅為1,512元。又審諸附表二即
    明被上訴人主張109年8月應提繳之退休金已為扣除1,512元
    ，上訴人抗辯應再扣除1,512元云云，即屬無據。
　⒌準此，被上訴人請求上訴人提繳共計13萬6,691元(計算式：1
    15,307＋21,384＝136,691)元至其勞退專戶為有理由，應予准
    許。
  ㈣被上訴人依勞基法第14條第6款規定終止勞動契約為有理由：
  ⒈被上訴人主張上訴人違反勞基法第12條規定，未經預告即拒
    絕其提供勞務，違法解雇為由，終止勞動契約等語，業據其
    提出被上訴人與證人蔡三妹之LINE對話紀錄截圖、存證信函
    為憑（見原審卷第233-235頁)，並據證人蔡三妹到庭證稱：
    被上訴人所提LINE對話紀錄截圖，係其與被上訴人之對話等
    語無訛（見原審卷第270-271頁)。經審諸上開LINE對話紀錄
    截圖，「(被上訴人稱)在法院的公文沒寄到工廠之前你沒有
    權利叫我不要去上班。而且你也不是工廠負責人，更沒有權
    利叫我不要去上班；(蔡三妹稱)法院上見了。你已經告老闆
    法院上見。」等語（見原審卷第233頁），堪認被上訴人主
    張其於110年3月1日前往上班時，遭上訴人無故拒絕提供勞
    務等語應為可採。至證人蔡三妹雖證稱係自行私下對被上訴
    人為此表示等語(見原審卷第271頁)，惟蔡三妹與被上訴人
    同受僱於上訴人，兩人並不具上下監督從屬關係，若非受上
    訴人之指示，蔡三妹要無理由阻擋被上訴人提供勞務，蓋兩
    造間之糾紛本與蔡三妹無涉，況被上訴人已表示蔡三妹無權
    利拒絕被上訴人前往工作，蔡三妹卻回覆法院見等語如前所
    述，益徵證人蔡三妹之證詞係迴護上訴人，無足採為有利於
    上訴人之認定。
  ⒉上訴人於103年3月1日無故拒絕被上訴人提供勞務，業經本院
    認定如前，則被上訴人於109年3月3日寄發存證信函，表示
    ：「本人於110年3月1日下午2點32分接到公司未依勞動基準
    法所定之解雇電話，事由終止與本人間之勞動契約，已非合
    法，本人要繼續提供勞務，被公司拒絕本人請求，故本人依
    勞動基準法14條1項6款終止契約....」等語(見原審卷第235
    頁)，終止兩造間勞動契約，堪認被上訴人以上訴人違反勞
    基法第12條規定，未經預告即解雇為由，終止兩造間勞動契
    約，合於勞基法第14條第1項第6款所定要件，應屬有據。至
    於上訴人在109年3月4日收受上訴人前開存證信函後，復於
    同年月8日寄發存證信函，以被上訴人連續曠職逾5日為由終
    止勞動契約，惟被上訴人已合法終止勞動契約如前所述，上
    訴人辯稱係因被上訴人連續曠職逾5日，始依法解雇云云，
    即無足採。
  ㈤上訴人應給付被上訴人資遣費15萬3,209元：
  ⒈按勞工依勞基法第14條終止勞動契約者，雇主應依左列規定
    發給勞工資遣費：一、在同一雇主之事業單位繼續工作，每
    滿1年發給相當於1個月平均工資之資遣費。二、依前款計算
    之剩餘月數，或工作未滿1年者，以比例計給之。未滿1個月
    者以1個月計。勞基法第14條第4項、第17條所規定。又勞工
    適用本條例之退休金制度者，適用本條例後之工作年資，於
    勞動契約依勞基法第14條規定終止時，其資遣費由雇主按其
    工作年資，每滿1年發給二分之一個月之平均工資，未滿1年
    者，以比例計給；最高以發給6個月平均工資為限，不適用
    勞基法第17條之規定，勞退條例第12條亦有明文。查被上訴
    人依勞基法第14條第1項第6款規定終止兩造間勞動契約為合
    法，已如上述，則其依同法第17條規定請求上訴人發給按其
    年資及平均工資計算之資遣費，洵屬有據。
  ⒉被上訴人主張其平均工資應按離職前6個月所得工資總額除以
    該期間月數為計算，即109年9月4日至110年3月3日每月薪資
    為5萬元，其中109年9月加計加班費1,667元，故平均工資為
    5萬278元【計算式：（50,000×27/30+50,000+50,000+50,00
    0+50,000+50,000+50,000 ×3/30+1,667）÷6＝50,278 ，元以
    下四捨五入】；被上訴人自104年2月1日開始受雇於上訴人
    至110年3月4日，工作年資為6年1月又3日，新制資遣基數為
    3又17/360，上訴人對被上訴人之計算式不為爭執(見本院第
    364頁)，則被上訴人請求資遣費15萬3,209元(計算式：50,2
    78×3＋50,278×17/360＝153,209，元以下無條件進位）為理由
    。　 
  ㈥綜上，被上訴人請求上訴人給付加班費3萬2,172元、特休未
    休工資2萬6,400元、資遣費15萬3,209元，共計21萬1,781元
    。又上訴人抗辯被上訴人於110年2月23日上班時間飲酒，應
    扣除當日工資1,926元，經被上訴人同意扣抵(見本院卷第36
    5頁)，則被上訴人請求上訴人給付20萬9,855元(計算式：21
    1,781－1,926＝209,855)，並提撥退休金13萬6,691元至被上
    訴人之勞退專戶，為有理由，逾此範圍即無理由，不應准許
    。
  ㈦末按遲延之債務，以支付金錢為標的者，債權人得請求依法
    定利率計算之遲延利息；應付利息之債務，其利率未經約定
    ，亦無法律可據者，週年利率為百分之五，民法第233條第1
    項前段、第203條定有明文。上訴人就請求被上訴人給付加
    班費、特休未休工資及資遣費有理由部分，請求被上訴人應
    自民事言詞辯論意旨狀繕本送達之翌日即110年9月18日(見
    原審卷第283頁）起計付法定遲延利息，亦屬有據。　
六、被上訴人依勞動契約、勞基法第14條第4項準用第17條、第1
    9條、勞退條例第12條、第14條第1項、第31條第1項規定，
    求為命被上訴人給付20萬9,855元及自民事言詞辯論意旨狀
    繕本送達翌日即110年9月18日起至清償日止，按週年利率百
    分之5計算利息，並提撥退休金11萬5,307元至被上訴人勞退
    專戶部分，即無不合，應予准許；逾此部分之請求，為無理
    由，不應准許。原審就超過上開應准許部分，為上訴人敗訴
    之判決，並為假執行之宣告，自有未洽，上訴論旨指摘原判
    決此部分不當，求予廢棄改判，為有理由，爰將原判決此部
    分廢棄改判如主文第2項所示。至於上開應准許部分，原審
    為上訴人敗訴之判決，並為准、免假執行之諭知，尚無不合
    ，上訴人指摘原判決此部分不當，求予廢棄改判，為無理由
    ，應駁回其上訴。又被上訴人追加之訴請求上訴人應提繳2
    萬1,384元至被上訴人勞退專戶，亦有理由，應予准許。並
    依民事訴訟法第78條、第79條規定，為訴訟費用負擔之判決
    。　　
七、本件事證已臻明確，兩造其餘之攻擊或防禦方法及所用之證
    據，經本院斟酌後，認為均不足以影響本判決之結果，爰不
    逐一論列，併此敘明。
丙、據上論結，本件上訴為一部有理由、一部無理由，追加之訴
    為有理由，判決如主文。
中　　華　　民　　國　　111 　年　　9 　　月　　20　　日
                    勞動法庭
                         審判長法  官  陳心婷
                               法  官  陳筱蓉
                               法  官  楊雅清
正本係照原本作成。
不得上訴。
中　　華　　民　　國　　111 　年　　9 　　月　　20　　日
　　　　　　　　　　　    　　書記官  陳惠娟
附表一(加班費)
日期 加班時間   應領加班費(小數點以下四捨五入)  實領加班費  差額  加班     日數 每次加班時數  本薪 計算式：本薪÷30天÷8小時×(4/3×加班日數×延長2小時+5/3×再延長2小時×加班日數)      延長2小時 再延長2小時   總額 計算式  104/05 13 2 1 45000  10563 12181 9315+2866 1882  2 2 4 45000  3500    104/06 13 2 1 45000  10563 9315 　 1248 104/07 14 2 1 45000  11375 12868 238.29×54 2007   2 2 4 45000  3500    104/08 0 0 0 45000  0 0 　 0 104/09 3 2 1 45000  2438 2151 239×9 287 104/10 7 2 1 44000  5561 5975 　 686   1 2 2 44000  1100    104/11 1 2 1 44000  794 717 　 77 104/12 6 2 1 45000  4,875 4,541 　 584   1 1 0 45000  250    105/01 3 2 1 44000  2383 2151 239×9 232 105/02 6 2 1 44000  4767 5139 　 575   1 2 1.5 44000  947    105/03 12 2 1 43000  9317 8,604 239×36 713 105/04 11 2 1 43000  8540 7,887 239×33 653 105/05 7 2 1 43000  5435 5258 239×22 416   1 1 0 43000  239    105/06 15 2 1 43000  11646 10755 239×45 891 105/07 9 2 1 44000  7150 8052 244×33 626   1 1 0 44000  244     2 2 0.5 44000  1283    105/08 13 2 1 44000  10328 10614 　 814   3 1.5 0 44000  1100    105/09 5 2 1 48000  4333 3990 266×15 343 105/10 8 2 1 48000  6933 6384 266×24 549 105/11 8 2 1 48000  6933 6916 266×26 551   1 2 0 48000  533    105/12 13 2 1 48000  11267 12369 266×46.5 1031   1 1.5 0 48000  400     1 2 2 48000  1200     1 2 0 48000  533    106/01 5 2 1 48000  4333 5320 　 413   2 2 0.5 48000  1400    106/02 5 2 1 48000  4333 3990 　 343 106/03 14 2 1 48000  12133 11571 　 962   1 1.5 0 48000  400    106/04 8 2 1 48000  6933 7581 266×28.5 652   1 2 1.5 48000  1033     1 1 0 48000  267    106/05 11 2 1 48000  9533 5985 　 3548 106/06 10 2 1 48000  8667 9774 　 759   1 2 4 48000  1867    106/07 9 2 1 48000  7800 7182 　 618 106/08 7 2 1 48000  6067 5586 　 481 106/09 6 2 1 48000  5200 4788 266×18 412 106/10 5 2 1 48000  4333 4522 　 345   1 2 0 48000  533    106/11 6 2 1 48000  5,200 5985 　 448   1 2 0.5 48000  700     1 2 0 48000  533    106/12 7 2 1 48000  6067 5586 　 481 107/01 7 2 1 48000  6067 8510 7182+1328 623   1 2 3.5 48000  1700     1 2 2.5 48000  1367    107/02 1 2 1 48000  867 798 　 69 107/03 5 2 1 48000  4333 4921 　 346   2 1.5 0 48000  800     1 0.5 0 48000  133    107/04 7 2 1 48000  6067 5586 　 481 107/05 6 2 1 48000  5200 5586 　 447   1 0.5 0 48000  133     1 2 0.5 48000  700    107/06 1 2 0 48000  533 400 　 133 107/07 5 2 1 48000  4333 3990 　 343 107/08 1 0.5 0 48000  133 4788 　 379   5 2 1 48000  4333     1 2 0.5 48000  700    107/09 4 2 1 48000  3467 3591 　 276   1 1.5 0 48000  400    107/10 7 2 1 48000  6067 6916 　 684   1 2 3 48000  1533    107/11 1 2 1 48000  867 2261 　 72   2 2 0 48000  1067     1 0.5 0 48000  133     1 1 0 48000  267    107/12 7 2 1 48000  6067 6118 　 482   1 2 0 48000  533    108/01 0 0 0 48000  0 0 　 0 108/02 1 2 1 48000  867 798 　 69 108/03 2 2 1 48000  1733 2128 　 139   1 2 0 48000  533    108/04 2 2 1 48000  1733 1596 　 137 108/05 2 2 1 48000  1733 1596 　 137 108/06 0 0 0 48000  0 0 　 0 108/07 1 2 1 48000  867 1064 　 69   2 0.5 0 48000  267    108/08 1 2 1 48000  867 798 　 69 108/09 1 2 1 48000  867 931 　 69   1 0.5 0 48000  133    108/10 1 2 1 48000  867 1995 　 105   4 0.5 0 48000  533     1 2 0.5 48000  700    108/11 10 2 1 48000  8667 7980 　 687 108/12 1 2 1 48000  867 798 　 69 109/01 0 0 0 36000  0 0 　 0 109/02 11 2 1 48000  9533 11039 266×41.5 928   1 2 0 48000  533     1 2 2 48000  1200     1 2 0.5 48000  700    總計     328364  297925 　 30439 
附表二(提繳退休金)
項次 年 月 工資總額(包含加班費) 前三個月平均工資 應申報月提繳工資 應提繳金額(A） 實際提繳金額(B） 原審認定應提撥(C） 原審命上訴人再提撥(C-B） 被上訴人於本院追加請求再命提撥(A-B)-(C-B） 1 104 2     732 2892 2160  2 104 3     1156 2892 1736  3 104 4     1156 2892 1736  4 104 5 59063    1156 2892 1736   5 104 6 55563    1156 2892 1736   6 104 7 59875    1200 2892 1692   7 104 8 45000 58167   1200 2892 1692   8 104 9 47438  60800 3648 1200 2892 1692  756 9 104 10 50661  60800 3648 1200 2892 1692  756 10 104 11 44794  60800 3648 1200 2892 1692  756 11 104 12 50125  60800 3648 1200 2892 1692  756 12 105 1 46383  60800 3648 1200 2892 1692  756 13 105 2 49714 47101 60800 3648 1200 2892 1692  756 14 105 3 52317  48200 2892 1200 2892 1692  0 15 105 4 51540  48200 2892 1200 2892 1692  0 16 105 5 48674  48200 2892 1200 2892 1692  0 17 105 6 54646  48200 2892 1200 2892 1692  0 18 105 7 52678  48200 2892 1200 2892 1692  0 19 105 8 55428 51999 48200 2892 1200 2892 1692  0 20 105 9 52333  53000 3180 1200 2892 1692  288 21 105 10 51467  53000 3180 1200 2892 1692  288 22 105 11 55467  53000 3180 1200 2892 1692  288 23 105 12 61400  53000 3180 1200 2892 1692  288 24 106 1 53733  53000 3180 1261 2892 1631  288 25 106 2 52333 56867 53000 3180 420 2892 2472  288 26 106 3 60533  57800 3468 0 2892 2892  576 27 106 4 56233  57800 3468 882 2892 2010  576 28 106 5 57533  57800 3468 1261 2892 1631  576 29 106 6 58533  57800 3468 1261 2892 1631  576 30 106 7 55800  57800 3468 1261 2892 1631  576 31 106 8 54067 57289 57800 3468 1261 2892 1631  576 32 106 9 53200  57800 3468 1261 2892 1631  576 33 106 10 52867  57800 3468 1261 2892 1631  576 34 106 11 54433  57800 3468 1261 2892 1631  576 35 106 12 54067  57800 3468 1261 2892 1631  576 36 107 1 57133  57800 3468 1320 2892 1572  576 37 107 2 48867 55211 57800 3468 1320 2892 1572  576 38 107 3 53267  55400 3324 1320 2892 1572  432 39 107 4 54067  55400 3324 1320 2892 1572  432 40 107 5 54033  55400 3324 1320 2892 1572  432 41 107 6 48533  55400 3324 1320 2892 1572  432 42 107 7 52333  55400 3324 1320 2892 1572  432 43 107 8 53167 51633 55400 3324 1320 2892 1572  432 44 107 9 51867  53000 3180 1320 2892 1572  288 45 107 10 55600  53000 3180 1320 2892 1572  288 46 107 11 50333  53000 3180 1320 2892 1572  288 47 107 12 54600  53000 3180 1320 2892 1572  288 48 108 1 48000  53000 3180 1386 2892 1506  288 49 108 2 48867 50978 53000 3180 1386 2892 1506  288 50 108 3 50267  53000 3180 1386 2892 1506  288 51 108 4 49733  53000 3180 1386 2892 1506  288 52 108 5 49733  53000 3180 1386 2892 1506  288 53 108 6 48000  53000 3180 1386 2892 1506  288 54 108 7 49133  53000 3180 1386 2892 1506  288 55 108 8 48867 48955 53000 3180 1512 2892 1380  288 56 108 9 49000  50600 3036 1512 2892 1380  144 57 108 10 50100  50600 3036 1512 2892 1380  144 58 108 11 56667  50600 3036 1512 2892 1380  144 59 108 12 48867  50600 3036 1512 2892 1380  144 60 109 1 36000  50600 3036 1512 2892 1380  144 61 109 2 59967 47178 50600 3036 1512 2892 1380  144 62 109 3 62497  48200 2892 1512 3036 1524  -144 63 109 4 60340  48200 2892 1512 3036 1524  -144 64 109 5 53620  48200 2892 1512 3036 1524  -144 65 109 6 57995  48200 2892 1512 3036 1524  -144 66 109 7 57165  48200 2892 1512 3036 1524  -144 67 109 8 57240 57467 48200 2892 1512 3036 1524  -144 68 109 9 57866  57800 3468 1512 3036 1524  432 70 109 10   57800 3468 1512 3036 1524  432 71 109 11   57800 3468 1512 3036 1524  432 72 109 12   57800 3468 2748 3036 288 432 73 110 1   57800 3468 2748 3036 288 432 74 110 2     2748 3036 288  75 110 3     458 3036 48  總和         115307 21384